臺灣高雄地方法院刑事判決　　　　　　　　　　　　九十三年度簡上字第八二三號
　　上　訴　人　臺灣高雄地方法院檢察署檢察官
　　被　　　告　甲○○　男　二.
右上訴人因被告違反毒品危害防制條例案件，不服臺灣高雄地方法院高雄簡易庭九十
三年度簡字第三九九四號，中華民國九十三年八月二十六日第一審簡易判決（聲請簡
易判決處刑書案號：臺灣高雄地方法院檢察署九十三年度毒偵字第三八三三號），提
起上訴（併辦案號：同署九十三年度毒偵字第五一四六號、九十三年度毒偵字第五六
六八號），本院管轄之第二審合議庭判決如左：
    主  文
原判決撤銷。
甲○○連續施用第二級毒品，處有期徒刑陸月，如易科罰金，以佰元折算壹日。扣
案之第二級毒品甲基安非他命肆包（合計驗前毛重壹點玖公克、驗後毛重壹點捌公克
）、殘留第二級毒品甲基安非他命而無法剝離之吸食器壹只、夾鏈袋只及電子秤壹
只，均沒收銷燬之。
    事  實
一、甲○○前於民國九十三年間，因施用毒品案件，經臺灣高雄地方法院檢察署檢察
    官聲請本院裁定送觀察、勒戒獲准，於九十三年二月十九日入所執行，經評估為
    無繼續施用之傾向，於同年三月十七日觀察、勒戒執行完畢釋放（原審誤載為同
    年四月十八日），並經臺灣高雄地方法院檢察署檢察官以九十三年度毒偵緝字第
    一二九號為不起訴處分確定（原審誤載為九十三年度毒偵字第一二九號）。詎料
    ，甲○○仍不知戒除施用毒品之陋習，竟基於施用第二級毒品之概括犯意，先後
    於觀察、勒戒執行完畢釋放出所後五年內之(1)同年五月二十八日二十三時許，在
    高雄市新興區○○○路三十號之「龍成飯店」以吞食方式，施用第二級毒品ＭＤ
    ＭＡ一次，(2)繼之於同年五月二十九日凌晨一時許在上開飯店內，以錫箔紙燒烤
    方式，施用第二級毒品甲基安非他命（起訴書誤載為安非他命）一次；又於(3)同
    年八月四日十九時許，在高雄市○○區○○街四十二號「友聯飯店」內，以錫箔
    紙燒烤方式，施用第二級毒品甲基安非他命一次、於(4)同年八月五日十時許、十
    一時許，在高雄市左營區○○○路一○五號二樓女友住處內，先後以吸食器燒烤
    方式、吞食方式，分別施用第二級毒品甲基安非他命、ＭＤＭＡ各一次。嗣為警
    分別於九十三年五月三十日凌晨一時許，在上開「龍成飯店」內查獲、同年八月
    四日二十時二十分許，在前揭「友聯飯店」內查獲、同年八月五日上午十二時二
    十分許，為警持搜索票在高雄市左營區○○○路一○五號二樓查獲，並扣得第二
    級毒品甲基安非他命四小包（合計驗前毛重一點九公克、驗後毛重一點八公克）
    、殘留第二級毒品甲基安非他命而無法剝離之吸食器一只、夾鏈袋三只及電子秤
    一只。
二、案經高雄市政府警察局新興分局報告臺灣高雄地方法院檢察署檢察官聲請簡易判
    決處刑及高雄市政府警察局新興分局、高雄市政府警察局刑警大隊報告臺灣高雄
    地方法院檢察署檢察官移送併辦。
    理  由
一、右揭事實，業據被告甲○○於本院審理時坦承不諱，且被告先後為警查獲時所採
    尿液，經送檢驗，分別呈甲基安非他命陽性、甲基安非他命及ＭＤＭＡ陽性反應
    ，有高雄市立凱旋醫院煙毒尿液檢驗成績書二紙、高雄市立凱旋醫院濫用藥物尿
    液檢驗報告一紙、高市警局新興分局煙毒尿液送驗登記代碼對照簿二紙、高雄市
    政府警察局刑警大隊偵四隊十一分隊偵辦毒品尿液採證代證代碼對照表一紙附卷
    可資比對。又扣案之晶體四包、吸食器一只、夾鏈袋三只及電子秤一台，送驗後
    均呈甲基安非他命陽性反應，有高雄醫學大學附設中和紀念醫院九十三年十二月
    二十八日管藥認可字第○○五號檢驗報告共計四紙在卷可佐，足認被告之自白與
    事實相符。次以，被告前於九十三年間，因施用毒品案件，經臺灣高雄地方法院
    檢察署檢察官聲請本院裁定送觀察、勒戒獲准，於九十三年二月十九日入所執行
    ，經評估為無繼續施用之傾向，於同年三月十七日執行完畢釋放出所，並經臺灣
    高雄地方法院檢察署檢察官以九十三年度毒偵緝字第一二九號為不起訴處分確定
    等情，有臺灣高雄地方法院檢察署刑案資料查註紀錄表及臺灣高等法院被告全國
    前案紀錄表各一份在卷可稽。從而，被告於前揭觀察、勒戒執行完畢釋放後，五
    年內再犯毒品危害防制條例第十條第二項之施用第二級毒品犯行，洵堪認定，
    本件事證明確，應依法論科。
二、按甲基安非他命、ＭＤＭＡ係毒品危害防制條例第二條第二項第二款所規定之第
    二級毒品，依法不得持有、施用，是核被告所為，係犯毒品危害防制條例第十條
    第二項之施用第二級毒品罪。被告持有第二級毒品後進而施用，其持有毒品之低
    度行為，為施用毒品之高度行為所吸收，不另論罪。被告先後多次施用第二級毒
    品犯行，時間緊接，觸犯構成要件同一之罪名，顯係基於概括犯意反覆為之，為
    連續犯，爰依刑法第五十六條之規定以一罪論，並加重其刑。檢察官據以移送併
    辦部分及被告於起訴事實、併案事實以外之施用第二級毒品行為，雖未經起訴，
    但與起訴部分具有連續犯之裁判上一罪關係，為起訴效力所及，本院自得一併審
    理。
三、原審論處被告罪刑，固非無見。惟查，原審以被告係同時施用第二級毒品甲基安
    非他命及ＭＤＭＡ，認定事實有誤，且未及就被告於起訴事實以外之施用第二級
    毒品行為併案審理，均尚有未洽。檢察官以被告連續犯部分未及審判執以上訴，
    而指摘原判決不當，為有理由，應將原判決撤銷改判。爰審酌被告經觀察、勒戒
    後，仍未戒除毒癮，自制力不佳，無視於毒品對於自身健康之戕害及國家對於杜
    絕毒品犯罪之禁令，本不宜寬貸，然念及被告於本院審理期間坦承犯行，態度良
    好，其施用毒品甲基安非他命、ＭＤＭＡ並無危害他人及被告施用毒品之方式、
    次數等一切情狀，量處如主文所示之刑，並諭知易科罰金之折算標準。扣案之晶
    體四包（合計驗前毛重一點九公克、驗後毛重一點八公克），經送驗後確為第二
    級毒品甲基安非他命，已如前述，為違禁物，均依毒品危害防制條例第十八條第
    一項前段規定，不問屬於犯人與否，宣告沒收銷燬之（各該包裝因包覆毒品，其
    上顯留有該毒品之殘渣，衡情自難與之剝離，當應整體視之為毒品，連同該包裝
    併予宣告沒收銷燬之）。另扣案之吸食器一只、夾鍊袋三只及電子秤一只，均殘
    留無法剝離之第二級毒品甲基安非他命，承如上述，雖電子秤係被告用以磅秤毒
    品重量所用，與施用毒品並無直接關係，惟其上殘留無法剝離之甲基安非他命，
    應與前揭吸食器、夾鏈袋同視為毒品，依毒品危害防制條例第十八條第一項前段
    規定，併宣告沒收銷燬之。至鑑驗耗用之甲基安非他命既已滅失，自無庸宣告沒
    收銷燬。
據上論斷，應依刑事訴訟法第四百五十五條之一第三項、第三百六十九條第一項前段
、第三百六十四條、第二百九十九條第一項前段，毒品危害防制條例第十條第二項、
第十八條第一項前段，刑法第十一條、第五十六條、第四十一條第一項前段，罰金罰
鍰提高標準條例第二條，判決如主文。
本案經檢察官乙○○到庭執行職務。
中　　　華　　　民　　　國　　九十四　　年　　　二　　　月　　二十五　　日
                                  臺灣高雄地方法院刑事第九庭
                                     審判長法　官   李璧君
                                           法  官   陳筱蓉
                                           法  官   黃惠玲
右正本證明與原本無異。
如不服本判決，應於收受送達後十日內向本院提出上訴書狀。
　　　　　　　　　　　　　　　　　　　 　　書記官   林秀珍
中　　　華　　　民　　　國　　九十四　　年　　　二　　　月　　二十五　　日
